【裁判字號】    97,簡抗,7
【裁判日期】    980227
【裁判案由】    侵權行為損害賠償
【裁判全文】
臺灣臺南地方法院民事裁定               97年度簡抗字第7號
抗  告  人  凱暉科技有限公司
法定代理人  甲○○
相  對  人  立緯實業社即楊俊杰
以上抗告人與相對人間聲請侵權行為損害賠償事件，對於本院新
市簡易庭民國97年7月17日所為裁定（96年度新簡調字第148號）
，提起抗告，本院裁定如下：
    主  文
原裁定廢棄。
    理  由
一、按認抗告為有理由者，應廢棄原裁定，自為裁定；必要時得
    命原法院或審判長更為裁定。又對於簡易程序第一審裁判之
    抗告程序，準用第四編抗告程序之規定，此分別參照民事訴
    訟法第492條第2項及第436條之1第3項自明。
二、抗告意旨略以：
(一)、原裁定以「凱暉科技有限公司（下稱凱暉公司）法定代理人
    甲○○未曾補正所謂真正公司法定代理人之委任狀，顯見該
    訴訟代理人係經李明忠之指示具狀請求更正，並非凱暉公司
    本身之意思．．．．．」，而認係李明忠擅行以凱暉公司名
    義起訴，當事人不適格，且屬無從補正事項，而為起訴不合
    法之認定。
(二)、惟查，本案起訴書雖誤植李明忠為原告之訴訟代理人，但早
    已於民國（下同）95年12月29日具狀更正起訴狀之法定代理
    人為甲○○，且卷內所附之委任狀及委任李明忠（甲○○之
    配偶、凱暉公司之員工）為訴訟代理人之委任狀中凱暉公司
    之法定代理人部分均由「甲○○」親簽，因此並不需再補狀
    ，且歷次之書狀均列甲○○為法定代理人，益證起訴狀只是
    將「李明忠」誤植為該公司之法定代理人而已，且甲○○本
    身即有代表凱暉公司起訴之真意，原裁定未將上開事證審查
    ，即有違誤。
(三)、又原承辦法官行勘驗時，甲○○亦有報到，可見原裁定認甲
    ○○未代表凱暉公司起訴云云，即屬有誤。
(四)、原法院97年7月17日開庭時甲○○並未講出當時我沒有起訴
    等語，甲○○係回答書狀非她撰狀，實非表示無提起件訴訟
    之意。上開事件，業經審理多次，卻以程序事項駁回，惟原
    審裁定所認定又與卷證資料事實不符，為此墾請鈞院依法發
    廢棄原裁定，以符法制，用維權益，至感德便。
三、相對人則以：
(一)、法院傳喚甲○○到庭，其已當庭陳明，起訴狀非我所出具，
    當時我沒有起訴，且當庭問凱暉公司真正法定代理人否認有
    起訴事實，足見原告公司所具名之李明忠並非凱暉公司合法
    代理人，屬當事人不適格，且屬無從補正。
(二)、又相對人收到抗告人97年7月30日抗告狀，之附件一，並無
    案號及日期，形同無效。
(三)、原告之訴，有下列各款情形之一者，法院應以裁定駁回之。
    但其情形可以補正者，審判長應定期間先命補正：．．三、
    原告或被告無當事人能力者。．．六、起訴不合程式或不備
    其他要件者。民事訴訟法第249條第1項第3、6款定有明文。
(四)、相對人對此案除陳述事實外，又提出多方證據及配合現場勘
    驗，而李明忠僅憑己意，無法解釋被告所提證據，而法定代
    理人郭素鑾僅出庭乙次，其動機何在。請鈞院傳李明忠證人
    身分出庭等語。並聲明：抗告駁回，抗告程序費用由抗告人
    負擔。
四、按原告之訴，有下列各款情形之一者，法院應以裁定駁回之
    。但其情形可以補正者，審判長應定期間先命補正：．．四
    、原告或被告無訴訟能力，未由法定代理人合法代理者。民
    事訴訟法第249條第1項第4款定有明文。經查：
１、本件抗告人「凱暉科技有限公司」之法定代理人為甲○○，
    此有抗告人提出公司變更登記事項卡、公司及分公司基本資
    料查詢單各乙件在卷可按。
２、本件抗告人即原審原告提起之96新簡調148號之損害賠償事
    件，其起訴狀雖載明法定代理人「李明忠」，惟於95年11月
    29日訴訟代理人林士龍律師出庭時，已提出由凱暉公司之法
    定代理人甲○○出具之委任狀附於該期日之筆錄後（見原審
    卷第46頁），甲○○係親自簽名委任林士龍律師為本案訴訟
    代理人，亦據甲○○簽名在卷，核與上開委任狀之簽名相同
    ，而甲○○亦參與96年6月22日之勘驗程序，亦有該日之報
    到單可據（見原審卷第106頁），而抗告人亦於95年12月29
    日以準備書狀更正原告法定代理人為甲○○，此亦有該狀紙
    附於原審卷第63頁可憑，是抗告人甲○○確為凱暉公司之登
    載合法法定代理人，並委任林士龍等律師為訴訟代理人，應
    可確認。依上所述，抗告人主張起訴狀只是將「李明忠」誤
    植為該公司之法定代理人而已，且甲○○本身即有代表凱暉
    公司起訴之真意，自屬可採。
３、抗告人於97年7月17日開庭時已表明有提起訴訟（見原審卷
    第230頁），雖起訴狀非抗告人簽名，而由李明忠具名起訴
    ，但斟酌起訴狀本非必由本人親自撰寫，抗告人既已知悉起
    訴事，並出具委任狀委任律師進行訴訟程序，顯已同意該訴
    訟事件之進行，應認起訴程序部分已補正完備。原裁定認係
    李明忠擅行以凱暉公司名義起訴，當事人不適格，且屬無從
    補正事項，而為起訴不合法之認定，駁回抗告人之訴訟，自
    有未合，抗告人提起抗告，應認為有理由，爰由本院將原裁
    定廢棄，發回原裁定法院。
五、綜上，本件抗告為有理由，依民事訴訟法第436條之1第3項
    、第492條、第95條，裁定如主文。
中    華    民    國    98    年     2    月    27    日
                  民事第一庭    審判長法  官  楊清安
                                      法  官  王獻楠
                                      法  官  曾鴻銘
以上正本係照原本作成。
本裁定不得抗告。
中    華    民    國    98    年     2    月    27    日
                                      書記官  盧昱蓁


司法院資訊處製作；財團法人民間司法改革基金會備份。
